【裁判字號】    97,訴,162
【裁判日期】    970530
【裁判案由】    公共危險
【裁判全文】
臺灣新竹地方法院刑事判決               97年度訴字第162號
公  訴  人  臺灣新竹地方法院檢察署檢察官
被      告  乙○○
輔  佐  人  甲○○
選任辯護人  陳偉民律師
上列被告因公共危險案件，經檢察官提起公訴（96年度偵字第75
10號），本院判決如下：
    主  文
乙○○放火燒燬他人所有之公佈欄、小佈告欄及多國國旗，致生
公共危險，處有期徒刑捌月。又放火燒燬現未有人所在之建築物
，未遂，處有期徒刑拾月。應執行有期徒刑壹年肆月，緩刑肆年
，緩刑期間付保護管束。
    犯罪事實
一、乙○○係「玄奘大學」圖書資訊系學生，患有精神分裂病，
    對於外界事物辨別是非及控制行動等能力，顯已較普通人之
    平均程度顯然減退甚多，致其辨識行為違法及依其辨識而行
    為之能力，顯著降低。緣因不滿該系系主任未替其撰寫報考
    研究所之推薦函，竟基於放火燒燬他人物品之故意，於民國
    96年12月14日凌晨零時48分許，前往新竹市○○區○○里○
    ○路48號「玄奘大學」圖書資訊大樓圖書資訊系3 樓辦公室
    （312室）門口及圖書資訊大樓2樓餐飲部，以打火機（未扣
    案）點燃壁報紙之方式，引火燒燬圖書資訊系3樓辦公室（
    312 室）前方之公佈欄處、2 樓餐飲部靠櫃臺旁擺置之小佈
    告欄、用餐區上方銜掛之多國國旗等物品，幸為當晚在圖書
    資訊大樓整理研究資料之學生林維修、黃承棋、廖信全等人
    發覺撲滅，始未延燒釀成大禍。乙○○另起放火燒燬現未有
    人所在之他人所有建築物之犯意，於96年12月14日中午12時
    許，在新竹市○○區○○里○○路○段54號之三姓橋加油站
    ，購買新臺幣（下同）18元之95無鉛汽油，要求不知情之加
    油站人員將所購買之汽油盛裝入寶特瓶1 瓶後，於96年12月
    15日凌晨2時56分許，前往「玄奘大學」圖書資訊系3樓辦公
    室（312室）門口，趁無人在「玄奘大學」圖書資訊大樓內
    ，先將前開購買之汽油灌入塑膠袋，再將塑膠袋塞入門縫後
    ，以打火機（未扣案）點燃自備紙袋之方式，將火苗往其灌
    入汽油之油漬處所丟擲，造成火勢在圖書資訊系3樓辦公室
    （312 室）入口前地板燃燒，乙○○見狀，旋即快速逃離現
    場，惟仍在圖書資訊大樓前方，遭警衛閻冀民、張國漢追捕
    到案，嗣因該火勢在尚未繼續延燒前，即自行熄滅，因而未
    波及建築物之其餘部分致未能得逞。
二、案經新竹市警察局第三分局報告臺灣新竹地方法院檢察署檢
    察官偵查起訴。
    理  由
一、程序方面
    按被告以外之人於審判外之言詞或書面陳述，除法律有規定
    者外，不得作為證據；又被告以外之人於審判外之陳述，雖
    不符合同法第159條之1至第159條之4之規定，但經當事人於
    審判程序同意作為證據，法院審酌該言詞陳述或書面陳述作
    成時之情況，認為適當者，亦得為證據。當事人、代理人或
    辯護人於法院調查證據時，知有第159條第1項不得為證據之
    情形，而未於言詞辯論終結前聲明異議者，視為有前項之同
    意，刑事訴訟法第159條第1項及第159條之5分別定有明文。
    經查，本判決下列所引用之各該被告以外之人於審判外之陳
    述（包含書面陳述），除公務員職務上製作之紀錄文書，並
    無顯不可信之情況，依刑事訴訟法第159條之4第1 款規定，
    有證據能力外，其餘亦屬傳聞證據部分，檢察官、被告及辯
    護人於本院準備程序中均表示沒有意見，且迄於言詞辯論終
    結前亦未聲明異議。本院審酌上開證據資料製作時之情況，
    尚無違法不當及證明力明顯過低之瑕疵，亦認為以之作為證
    據應屬適當，故揆諸前開規定，爰依刑事訴訟法第159條之5
    規定，認前揭證據資料均有證據能力。
二、認定被告乙○○犯行所憑之各項證據：
（一）上開犯罪事實，除據被告乙○○迭於警詢時、偵查中及本
      院準備、審判程序中坦承不諱，其供稱：伊自國三開始起
      便因幻聽之精神疾病而持續就醫治療，而伊要考研究所，
      但系主任拒絕為其寫推薦函，因而心生不滿，為報復學校
      ，就先於96年12月13日晚間前往便利商店購買打火機，然
      後於96年12 月14日凌晨1時許前往學校的「圖書資訊大樓
      」，並以打火機點燃壁報紙之方式，燃燒3 樓之圖書資訊
      系辦公室（第312 室）佈告欄最下面的紙，讓紙往上延燒
      ，隨後前往2 樓交誼廳，以打火機直接點燃垂吊個各國國
      旗，但沒有燒燬中華民國國旗，之後就離開學校；又於96
      年12月14日中午12時許，前往新竹市○○路○段54號（三
      姓橋加油站）先購買市值18元之95汽油（以寶特瓶裝填）
      後，於96年12月15日凌晨2時30分至3時之間某時許，前往
      學校的「圖書資訊大樓」，先將塑膠袋塞入3 樓圖書資訊
      系辦公室（312 室）之門縫後，再將所購得之95汽油灌入
      塑膠袋內，然後用打火機點燃自備之紙袋朝油漬的地方丟
      ，結果火就轟了起來，伊本想用腳踩熄滅，沒有辦法，就
      趕緊離開，但因警鈴有響，警衛過來查看，就被警衛抓到
      ，而在「圖書資訊大樓」發現之黑色安全帽、黑色口罩、
      黑色夾克、黑色背包及紅包毛衣，都是伊當時所穿戴的物
      品，至於打火機在逃跑的時候已遺失，不知掉落在何處等
      語（見偵查卷第9 至12、72、73、81、82頁，本院卷第13
      頁背面、52至54、61至69頁），此外，復有：
  １、證人林維修即「玄奘大學」學生於警詢時及偵查中證述稱
      ：他於96年12月13日晚間8 時許進入學校「圖書資訊大樓
      」3 樓「林霖生」老師研究室內，並與同學黃承祺、廖信
      全等人一起整理研究資料，當翌日（16日）凌晨零時許，
      他們3個人就有聞到燃燒的味道，同學黃承棋先去3樓廁所
      ，他則與同學廖信全去尋找來源，後來在圖書資訊系的系
      辦門口發現有火勢，就由同學廖信全負責拿滅火器滅火，
      他則打開窗戶通風，同學黃承棋則在後來前往警衛室通報
      警衛等語，但當時他們在現場並沒有發現可疑人士等語（
      見偵查卷第24至27、84頁）。
  ２、證人黃承棋即「玄奘大學」學生於警詢時及偵查中證述稱
      ：他於96年12月13日晚間8 時許與同學林維修、廖信全進
      入學校「圖書資訊大樓」3 樓L320號研究室內，並與同學
      林維修、廖信全等人一起整理研究資料，後來於96年12月
      14日凌晨48分許，他與同學林維修、廖信全從研究室出來
      就有聞到燃燒的味道，他先到3 樓廁所，就由同學林維修
      、廖信全去尋找，並在圖書資訊系的系辦門口發現有火勢
      ，並由同學廖信全及林維修拿滅火器朝著火之佈告欄滅火
      ，等到火熄滅後，他則撥打學校總機轉學校警衛室求援，
      但因無人接聽，他只好以步行方式前往警衛室求援，並由
      警衛處理現場火災後續，他與同學林維修、廖信全則回到
      研究室繼續研究等語（見偵查卷第33至36、83頁）。
  ３、證人廖信全即「玄奘大學」學生於警詢時證述稱：他於96
      年12月13日晚間8時30分許與同學黃承祺一起進入學校「
      圖書資訊大樓」3 樓「林霖生」老師研究室內，並與同學
      黃承祺、林維修等人一起整理研究資料，後來當他與同學
      林維修、黃承棋從研究室出來就有聞到燃燒的味道，同學
      黃承棋先去3 樓廁所，他則與同學林維修去尋找來源，後
      來在圖書資訊系的系辦門口發現有火勢，他們就馬上打滅
      火器將火勢撲滅，同學黃承棋則在火勢撲滅後才回來，他
      們就告訴這件事情，並由同學黃承棋撥打學校總機要轉警
      衛室，但無法轉接，同學黃承棋就直接到警衛室找警衛處
      理，同學林維修則留在現場，他在回到研究室門口守護，
      直到凌晨零時52分許，同學黃承棋帶警衛回到現場後改由
      警衛處理現場火災後續，他們3 個人才又回到研究室繼續
      研究，但當時他並沒有看到縱火的嫌犯，且在「圖書資訊
      大樓」第9號攝影鏡頭發現有1名男子由該大樓2 樓交誼廳
      以走樓梯方式前往3 樓之該名男子，他並不認識等語（見
      偵查卷第28至32、83、84頁）。
  ４、證人閻耿民即「玄奘大學」職員於警詢時證述稱：他於96
      年12月14日凌晨1時4分許，接獲學校警衛打電話通知才知
      道他所服務之學校被縱火，經他與警衛一起到現場時，發
      現在「圖書資訊大樓」2樓餐飲部及3樓之圖書資訊系辦公
      室門口2處遭人縱火，他便使用行動電話報警處理等語（
      見偵查卷第22、23頁）。
  ５、證人林順德即「玄奘大學」職員於警詢時證述稱：他於96
      年12月14日凌晨1時11分許，接獲學校警衛打電話通知才
      知道他所服務學校之「圖書資訊大樓」2樓餐飲部及3樓之
      圖書資訊系辦公室門口2處遭人縱火，經他清點後，發現
      受損物品為2樓餐飲部之各國國旗旗幟10面、公告立牌及3
      樓「圖書資訊系」辦公室門口之公告欄，價值共約5,000
      元等語（見偵查卷第76、77頁）。
  ６、證人閻翼民即本件案發當時「玄奘大學」警衛室警衛於警
      詢時、偵查中及本院審理時證述稱：他於96年12月15日凌
      晨約3 時許，在「玄奘大學」警衛室執勤時，聽見「圖書
      資訊大樓」火警警報器發報，他就馬上趕到「圖書資訊大
      樓」1 樓中控室查看，但他還沒進入圖書資訊大樓就看見
      「圖書資訊大樓」地下2樓停車場出入口有1個人即被告乙
      ○○突然跑出來，且頭戴全罩式安全帽、身穿黑色外套，
      他覺得很可疑，又因為在案發前1天凌晨1時許在「圖書資
      訊大樓」3樓之312 室辦公室公佈欄及2樓販賣部之各國國
      旗也被縱火燒燬，他便懷疑是同1 個人所為，於是追呼被
      告乙○○，雙方因而發生拉扯，他就呼叫同事張國漢來支
      援，然後他再跑到「圖書資訊大樓」1 樓中控室查看，才
      發現火警地點是在3樓312室之圖書資訊學系辦公室，門前
      地板上有1 處被縱火痕跡（當時火勢已熄滅），現場沒有
      其他東西被燒掉，他便通報學校校安中心，且雖沒有當場
      看到被告乙○○縱火，但後來警方從被告乙○○身上背包
      取出裝過汽油的空寶特瓶等語（見偵查卷第19至21、82、
      83頁，本院卷第62至64頁）。
  ７、證人張國漢即「玄奘大學」警衛室警衛於警詢時及偵查中
      證述稱：他於96年12月15日凌晨約3時許，在「玄奘大學」
      警衛室發現設置在「圖書資訊大樓」3樓之圖書資訊系辦
      公室之警報器被觸動，就由另1名同事閻翼民前往查看，
      同事閻翼民便發現被告乙○○從「圖書資訊大樓」B2地下
      室停車場跑出來，當場叫被告乙○○不要走，但被告乙○
      ○不理會欲強行離開，同事閻翼民便制止被告乙○○，因
      火勢仍在燒，同事閻翼民無法滅火，就打電話至警衛室請
      求他支援，當他到達現場後，被告乙○○被壓制在地上但
      一直要掙脫逃跑，並發現有1頂全罩式黑色安全帽、1個口
      罩及眼鏡等物品，後來就換他壓制被告乙○○，同事閻翼
      民則前往警報器觸動的位置查看，因被告乙○○當時感覺
      呼吸困難而要他放開，他便答應並要求被告乙○○不要跑
      走，但當他放開被告乙○○後，被告乙○○便立即往「玄
      奘大學」大門口方向逃跑，他便從後方追趕被告乙○○，
      當被告乙○○快跑到「玄奘大學」大門口時，他就跳起來
      往被告乙○○的背後推一把，被告乙○○便倒在地上，他
      再將被告乙○○抓起來，當被告乙○○爬起來時，他有發
      現被告乙○○的臉部及手部都有擦傷，便將被告乙○○帶
      到警衛室報警處理等語（見偵查卷第16至18 、82頁）。
  ８、證人韓天仲即「玄奘大學」學務處生輔組職員於警詢時證
      述稱：他於96年12月15日凌晨3 時20分許值班時候接獲學
      校警衛室通報有火警，告知在「圖書資訊大樓」3 樓之圖
      書資訊學系辦公室前上方煙霧偵測器有偵測反應，他便前
      往警衛室查看，就看見警衛及被告乙○○，警衛跟他說被
      告乙○○係在圖資大樓B2唯一出入時間與火警偵測器被啟
      動時間相符的人，且當警衛前往現場時發現被告乙○○形
      跡匆忙，警衛便將被告乙○○攔阻後帶回警衛室並報警處
      理，經他觀看監視器畫面後，發現於96年12月15日凌晨2
      時56分許僅有1 名頭戴全罩式安全帽的人通過監視器，而
      被告乙○○亦在現場留有風衣外套、全罩式黑色安全帽、
      運動背包、口罩及眼鏡等物品，至於該圖書資訊學系辦公
      室於96年12月14日凌晨亦有發生火警，經學生發現而撲滅
      ，未釀成災害，經他清點後，受損害的物品價值共約5,00
      0元等語（見偵查卷第13至15頁）。
  ９、新竹市消防局97年1 月17日局消調字第0970000558號函所
      附之新竹市消防局火災原因調查報告書1 份（含火災原因
      調查報告書摘要、勘查人員簽到簿、火災出動觀察紀錄、
      談話筆錄、火災證物鑑定報告、火災現場平面圖及物品配
      置圖、火災現場照片資料等，見偵查卷第98至148頁）。
      其調查結論略為：「玄奘大學」分別於96年12月14日零時
      48分許及96年12月15日2時56分許發生之火災案，綜合最
      先發現火災發生之目擊者陳述、救災人員到現場所見及現
      場詳細勘查後，本案起火原因研判以圖書資訊大樓3樓圖
      書資訊學系辦公室（312室）前裝置之公佈欄、2樓餐飲部
      靠櫃檯旁放置之小佈告欄與用餐區上方銜掛國旗處及3樓
      圖書資訊學系辦公室（312室）入口前地板處分別各為最
      先之起火處，起火原因經排除其他足以造成火災發生之因
      素後，本案以人為蓄意使用明火及石油系促燃劑等成份之
      縱火劑於各起火處引燃易燃物而造成火災發生之可能性最
      大等情。
１０、新竹市警察局第三分局96年12月15日搜索扣押筆錄、扣押
      物品目錄表、扣押物品收據、搜索經過及結果陳報書、搜
      索現場圖、支援刑案現場傳真專用單及搜索現場照片10張
      、刑案現場照片34張等資料附卷可參（見偵查卷第39至67
      頁）。
１１、被告乙○○所提之行政院衛生署新竹醫院96年12月18日甲
      種診斷證明書、臺灣省新竹市香山區公所93年10月26日府
      民兵字第0930112180號役男徵兵檢查體位判定結果通知書
      、93年12月3日（96）市府民兵免字第290號免役證明書等
      資料（見本院卷第17至19頁）。
１２、行政院衛生署新竹醫院97年5月23日新醫歷字第0970003
      179 號函所附之被告乙○○病歷影本資料1份（見本院卷
      第74至96頁）。
１３、財團法人為恭紀念醫院97年4月21日（97）為恭醫字第097
      0000310號函所附之財團法人為恭紀念醫院精神醫療中心
      司法鑑定報告書1份（見本院卷第42至44頁）。其鑑定結
      果略為：行為當時被告乙○○診斷為精神分裂病已經有10
      年，雖不曾住院但有固定門診追蹤治療與服藥，依據被告
      乙○○陳述與案發期間前後的病歷紀錄，被告乙○○平日
      雖有治療但仍一直受聽幻覺與關係意念所影響，自從發病
      之後其人際關係、自我衝動的克制力都變差，比較沒有處
      理壓力的技巧與能力（由心理測驗的結果發現可以支持其
      操作能力已有下降，認知型態僵硬、焦慮與膽小不安、猜
      疑心重）；案發期間由於生活上的壓力（畢業專題與推薦
      函），加上被告乙○○本身人際關係不佳、壓力調節的能
      力較差，睡眠情形不佳，致聽幻覺等精神狀況加重，當時
      未使用酒精與毒品，被告乙○○表示當時並未有受到聽幻
      覺的命令去做此事，也非直接導因於其妄想的內容而行事
      ，所以依據當時情況判斷被告乙○○當時應非直接由於明
      顯精神症狀影響其行為自制力，但當時的情緒與精神狀況
      確實對其行為自制力有影響，加上被告乙○○過去不曾有
      過類似的行為（犯罪行為、縱火及反社會行為），所以推
      斷被告乙○○對於案發當時的現實環境理解能力與判斷力
      有明顯缺損，但非直接受精神症狀影響，所以結論：被告
      乙○○行為當時其精神狀態屬於精神耗弱但未達心神喪失
      的程度。而會談當時（也就是目前的狀況）的精神狀態，
      目前的精神狀態與情緒與案發當時情況相當，仍一直有聽
      幻覺與關係意念，發病之後除精神症狀外，其人際關係、
      工作能力與衝動控制力均變差，解決問題的能力也下降，
      但不致完全受精神症狀而影響其行為自制力，所以評估被
      告乙○○目前的狀況也屬於精神耗弱但未達心神喪失的程
      度等情。
（二）被告辯護人固辯稱「本件被告乙○○坦認於96年12月14日
      、15日用打火機引燃紙袋放火，雖有2次放火，但是係在1
      日之間，時點很密集、接近，獨立性很薄弱，很難分為2
      個行為，且被告乙○○當時處於精神耗弱狀況，應該視2
      個舉動為1行為評價比較合理」云云（見本院卷第68頁背
      面），惟：
  １、按「數行為於同時同地或密切接近之時地實施，侵害同一
      之法益，各行為之獨立性極為薄弱，依一般社會健全觀念
      ，在時間差距上，難以強行分開，在刑法評價上，以視為
      數個舉動之接續施行，合為包括之一行為予以評價，較為
      合理，即透過對於同一法益之同種類侵害行為繼續不間斷
      之實行，業已稀釋個別行為之獨立性，致使刑法評價時將
      之視為單一、整體之犯罪行為，而應分別論以接續犯。」
      （最高法院86年臺上字第3295號判例意旨參照），經查被
      告乙○○於本院審理期日時供稱：伊之所以於96年12月14
      日凌晨零時48分許縱火，係因系主任拒絕為其寫推薦函，
      覺得很生氣，且縱火前沒有特別準備，只在縱火之前1天
      購買1只打火機，縱火地點亦沒有特別挑選，看到可以燒
      就要打火機點燃方式去燒，燒完就直接離開，並沒有停在
      現場觀察放火結果等語（見本院卷第66頁），至於96年12
      月15日凌晨2時56分許縱火並沒有特別原因，且除了使用
      上開購得之打火機外，復於96年12月14日當日下午學校下
      課之後前往加油站購買汽油（以空寶特瓶填裝）做為縱火
      的工具，且因縱火系針對系主任，所以地點就選擇系辦公
      室，後來因為警鈴響，才被警衛抓到等語（見本院卷第66
      頁背面），是依被告乙○○上開所供述，其2次縱火之原
      因、工具、地點均屬不同，行為方式亦非完全一致，且2
      次縱火時間相距1日之久，依一般社會健全觀念，在時間
      差距上亦非不得強行分開，其行為之獨立性並非薄弱等情
      ，故據上開最高法院判決意旨說明，被告乙○○本件縱火
      行為，應視為2次放火犯行，而非論以接續犯。
  ２、本件被告乙○○於行為當時雖處於精神耗弱情況，然「精
      神耗弱」係指犯罪行為人行為當時之精神狀態而言，屬於
      「個人減免罪責之事由」範疇，至於「接續犯」則係針對
      犯罪行為人犯罪行為「行為數」之認定，屬於「犯罪構成
      要件解釋」之範疇，二者概念迥不相同，易言之，犯罪行
      為數之認定係以犯罪行為人主觀上之犯意（即構成要件故
      意）與客觀上之行為（即構成要件行為）、犯罪時間、犯
      罪地點、犯罪結果及所侵害之法益種類綜合判斷；而犯罪
      行為人之精神狀態僅係法院認定犯罪行為人是否成立犯罪
      及量刑之判斷依據，故犯罪行為數之判斷與犯罪行為人行
      為當時之精神狀態究屬無涉，從而被告辯護人辯稱被告乙
      ○○因當時處於精神耗弱狀況而認為被告乙○○本件2次
      縱火應評價為1行為較合理云云，顯非的論，本院不予採
      之。
（三）綜上，本件被告乙○○犯行明確，均應依法予以論科。
三、論罪科刑：
（一）核被告乙○○於96年12月14日凌晨零時48分許，以打火機
      引燃紙袋引火燒燬「玄奘大學」圖書資訊大樓圖書資訊系
      3樓辦公室（312室）前方之公佈欄處、2 樓餐飲部靠櫃臺
      旁擺置之小佈告欄、用餐區上方懸掛之多國國旗等物品之
      犯行，係犯刑法第175條第1項之放火燒燬他人所有之物罪
      ；另於96年12月15日凌晨2 時56分許，以打火機點燃自備
      紙袋之方式，將火苗往「圖書資訊大樓」3 樓圖書資訊系
      辦公室入口之汽油之油漬處所丟擲，造成火勢僅在圖書資
      訊大樓3 樓圖書資訊系辦公室入口前地板燃燒而有燻黑情
      形，然未造成該圖書資訊系辦公室燒燬或喪失效用之犯行
      ，係犯刑法第174條第4 項、第1項之放火燒燬現未有人所
      在之他人所有建築物未遂罪。被告乙○○就已著手於放火
      燒燬現未有人所在之他人所有建築物行為之實施而不遂，
      為未遂犯，應依刑法第25條第2 項之規定，按既遂犯之刑
      度減輕其刑。本件起訴檢察官原認被告乙○○於96年12月
      15日凌晨2時56 分許，放火燒「圖書資訊大樓」3 樓圖書
      資訊系辦公室入口之犯行，係犯刑法第175條第2項之放火
      燒燬住宅等以外自己所有之物罪嫌，惟經本院於審判期日
      當庭諭知被告乙○○另涉犯刑法第174條第4 項、第1項之
      放火燒燬現未有人所在之他人所有建築物未遂罪，並經被
      告乙○○、蒞庭檢察官當庭表示同意等情，併予敘明。
（二）又被告乙○○因罹患精神分裂症，其人際關係、自我衝動
      克制力較差，沒有處理壓力的技巧與能力等情，此有被告
      乙○○自身、輔佐人即被告之父甲○○於本院審理期日之
      供述、證述、行政院衛生署新竹醫院甲種診斷證明書、病
      歷影本、財團法人為恭紀念醫院精神醫療中心司法鑑定報
      告書等資料各1份在卷足參，故被告乙○○對於外界事物
      辨別是非及控制行動等能力，已較普通人之平均程度顯然
      減退甚多，且致其辨識行為違法及依其辨識而行為之能力
      ，顯著降低，均爰依刑法第19條第2項規定，減輕其刑，
      並就所犯刑法第174條第4 項、第1項之放火燒燬現未有人
      所在之他人所有建築物未遂罪部分，依法遞減之。
（三）被告乙○○所犯上開2 次放火犯行，犯意各別、行為互異
      ，應予分別論罪，合併處罰。
（四）爰審酌被告乙○○無任何前科，此有台灣高等法院被告前
      案紀錄表1 份附卷可參，其素行尚佳，且犯後坦承犯行，
      知所悔悟，犯後態度良好，本院考量被告乙○○本件行為
      當時係大學生，思慮不周，且本件建築物及燒燬物品損害
      均不大，亦與「玄奘大學」達成和解，業已賠償「玄奘大
      學」5,000 元（有雙方成立之和解書及「玄奘大學」自行
      收納款項統一收據各1 份附卷可按），及參酌犯罪動機、
      目的、犯罪時所受刺激、手段，犯罪所生之危險及損失，
      暨犯後之態度等一切情狀，爰分別量處如主文所示之刑，
      併定其應執行之刑，以示懲儆。
（五）末查，被告乙○○前未曾因故意犯罪受有期徒刑以上刑之
      宣告等情，已如上述，其因一時失慮，致罹刑典，經此偵
      審科刑之教訓，當已知所警惕，信無再犯之虞，況被告乙
      ○○現正休學中，本院考量被告乙○○在校期間為一品學
      兼優學生，且亦賠償「玄奘大學」所受損失，為使其得以
      復學繼續學業，認前所宣告之刑，以暫不執行為適當，爰
      依刑法第74條第1 項第1款之規定，併予宣告緩刑4年，以
      啟自新。又考量被告乙○○行為當時雖已成年，為一有相
      當智識經驗之成年人，本應知曉其行為之法律效果，但因
      罹患精神分裂症，自我衝動克制力較差，竟仍為本件犯行
      ，顯見其法治觀念實有加強之必要，本院為使其習得正確
      之法律概念及時刻記取教訓，並導正其偏差行為，遏止其
      再度犯罪，爰併依刑法第93條第1項第2款規定，諭知被告
      乙○○於緩刑期間，付保護管束，以觀後效。
據上論斷，應依刑事訴訟法第299條第1項前段，刑法第174條第4
項、第1 項、第175條第1項、第25條第2項、第19條第2項、第51
條第5 款、第74條第1項第1款、第93條第1項第2款，判決如主文
。
案經檢察官魏廷勳到庭執行職務
中    華    民    國    97    年    5    月    30     日
                  臺灣新竹地方法院刑事第四庭
                          審判長法  官  林秋宜
                                法  官  馮俊郎
                                法  官  劉兆菊
以上正本證明與原本無異。
如不服本判決應於收受本判決後10日內向本院提出上訴書狀，上
訴書狀應敘述具體理由。上訴書狀未敘述上訴理由者，應於上訴
期間屆滿後20日內補提理由書狀於本院「切勿逕送上級法院」。
中    華    民    國    97    年    5    月    30     日
                                書記官  蕭汝芳
附錄論罪科刑法條全文：
中華民國刑法第174條
放火燒燬現非供人使用之他人所有住宅或現未有人所在之他人所
有建築物、礦坑、火車、電車或其他供水、陸、空公眾運輸之舟
、車、航空機者，處3年以上10年以下有期徒刑。
放火燒燬前項之自己所有物，致生公共危險者，處6月以上5年以
下有期徒刑。
失火燒燬第1項之物者，處6月以下有期徒刑、拘禁或300元以下
罰金。失火燒燬前項之物，致生公共危險者，亦同。
第1項之未遂犯罰之。
中華民國刑法第175條
放火燒燬前2條以外之他人所有物，致生公共危險者，處1年以上
7年以下有期徒刑。
放火燒燬前2條以外之自己所有物，致生公共危險者，處3年以下
有期徒刑。
失火燒燬前2條以外之物，致生公共危險者，處拘役或300元以下
罰金。


司法院資訊處製作；財團法人民間司法改革基金會備份。
